Minutes et répertoires du notaire Florestan BONNAIRE, 18 mai 1832 - 16 septembre 1845 (étude XXXIII)
Archives nationales
- Répertoire(s) de Florestan BONNAIRE, 20 juin 1827 - 5 juin 1847; MC/RE/XXXIII/17 - MC/RE/XXXIII/20
  - Répertoire. 1834, 26 octobre - 1839, 4 novembre, 26 octobre 1834 - 4 novembre 1839; MC/RE/XXXIII/18
    - Inventaire après décès: Martelloy, Marie-Catherine. Chevalier, Jean (veuve). Bourgogne (rue de), n° 33., 17 août 1836
      inventaire après décès; Bourgogne (rue de); Martelloy, Marie-Catherine; Chevalier, Jean
    - Inventaire après décès: Mourot, Jean-Blaise. Folie-Régnault (rue de la), n° 6., 23 août 1836
      inventaire après décès; Folie-Regnault (rue de la); Mourot, Jean-Blaise
    - Inventaire après décès: Voutremer, Adrien-Edouard-François. Marais (rue des), n° 25., 1er septembre 1836
      inventaire après décès; Marais (rue des); Voutremer, Adrien-Edouard-François
    - Inventaire après décès: Trahot, Eusèbe-Christophe. Filles-Dieu (rue des), n° 5., 19 septembre 1836
      inventaire après décès; Filles-Dieu (rue des); Trahot, Eusèbe-Christophe
    - Inventaire après décès: Gaudinot, Barbe-Jeanne-Sophie. Blavier, Emmanuel-Marie-Gabriel (épouse). Comtesse-d'Artois (rue de la), n° 26., 29 septembre 1836
      inventaire après décès; Comtesse-d'Artois (rue de la); Gaudinot, Barbe-Jeanne-Sophie; Blavier, Emmanuel-Marie-Gabriel
    - Inventaire après décès: Douay, Aimée-Anne-Félicité. Sénéchal, Antoine-Mathieu (veuve). Petit-Carreau (rue du), n° 12., 29 septembre 1836
      inventaire après décès; Carneau (rue du); Douay, Aimée-Anne-Félicité; Sénéchal, Antoine-Mathieu
    - Inventaire après décès: Lamotte, Nicolas-Julien. Saint-Denis (rue), n° 400., 19 octobre 1836
      inventaire après décès; Saint-Denis (rue); Lamotte, Nicolas-Julien
    - Inventaire après décès: Erckelbout, Philippe-Joseph. Dauphine (rue), n° 40., 27 octobre 1836
      inventaire après décès; Dauphine (rue); Erckelbout, Philippe-Joseph
    - Inventaire après décès: Gorenflot, Louise-Julie. Simon-Lockroy, Joseph-Philippe (épouse). Lancry (rue de), n° 2., 5 novembre 1836
      inventaire après décès; Lancry (rue de); Gorenflot, Louise-Julie; Simon-Lockroy, Joseph-Philippe
    - Inventaire après décès: Roblet, Annette. Robin, Jean-Baptiste-André (épouse). Pépinière (rue de la), n° 109., 8 novembre 1836
      inventaire après décès; Pépinière (rue de la); Roblet, Annette; Robin, Jean-Baptiste-André
    - Inventaire après décès: Gautier, Philippe-Joseph. Faubourg-Saint-Martin (rue du), n° 13., 18 novembre 1836
      inventaire après décès; Faubourg-Saint-Martin (rue du); Gautier, Philippe-Joseph
    - Inventaire après décès: Foinet, André. Bourbon-Villeneuve (rue), n° 15., 21 novembre 1836
      inventaire après décès; Bourbon-Villeneuve (rue de); Foinet, André
    - Inventaire après décès: Duchesne, André-Michel. Neuve-Vivienne (rue), n° 46., 25 novembre 1836
      inventaire après décès; Vivienne (rue); Duchesne, André-Michel
    - Inventaire après décès: Viallet, Marie-Maxime. Thévenot (rue), n° 6., 5 décembre 1836
      inventaire après décès; Thévenot (rue); Viallet, Marie-Maxime
    - Inventaire après décès: Jorrand, Catherine. Sellbach, Jean-Frédéric (épouse). Grande-Truanderie (rue de la), n° 24., 19 décembre 1836
      inventaire après décès; Grande-Truanderie (rue de la); Jorrand, Catherine; Sellbach, Jean-Frédéric
    - Inventaire après décès: Robert, Louis-Nicolas. Mondétour (rue), n° 24., 27 décembre 1836
      inventaire après décès; Mondétour (rue); Robert, Louis-Nicolas
    - Inventaire après décès: Château Renaud, Sophie-Charlotte-Virginie. Verin dit Mugnier, Jacques-Sébastien (épouse). Faubourg-Saint-Denis (rue du), n° 10., 11 janvier 1837
      inventaire après décès; Faubourg-Saint-Denis (rue du); Château Renaud, Sophie-Charlotte-Virginie; Verin dit Mugnier, Jacques-Sébastien
    - Inventaire après décès: Piednoir, François. Bourbon-Villeneuve (rue), n° 44., 11 janvier 1837
      inventaire après décès; Bourbon-Villeneuve (rue de); Piednoir, François
    - Inventaire après décès: Lecouturier, Rosalie. Gaignant, Julien (épouse). Faubourg-Saint-Denis (rue du), n° 78., 16 janvier 1837
      inventaire après décès; Faubourg-Saint-Denis (rue du); Lecouturier, Rosalie; Gaignant, Julien
    - Inventaire après décès: Laisne, Constant. Michel-Le-Comte (rue), n° 36., 18 janvier 1837
      inventaire après décès; Michel-Le-Comte (rue); Laisne, Constant
    - Inventaire après décès: Porret, Pierre-François. Bourbon-Villeneuve (rue), n° 52., 21 janvier 1837
      inventaire après décès; Bourbon-Villeneuve (rue de); Porret, Pierre-François
    - Inventaire après décès: Adam, Marie-Elisabeth-Julie. Boisselet, Jean-Auguste (épouse). Grammont (rue de), n° 28., 23 janvier 1837
      inventaire après décès; Gramont (rue de); Adam, Marie-Elisabeth-Julie; Boisselet, Jean-Auguste
    - Inventaire après décès: Tétar, Jeanne-Amable-Marie. Verduron dit Laverdure, Jacques (épouse). Petite-Corderie (rue de la), n° 84., 28 janvier 1837
      inventaire après décès; Petite-Corderie (rue de la); Tétar, Jeanne-Amable-Marie; Verduron dit Laverdure, Jacques
    - Inventaire après décès: Dubois, Emilie-Sophie. Passot, André-Antoine-Augustin (épouse). Puits (rue du), n° 10., 8 février 1837
      inventaire après décès; Puits (rue du); Dubois, Emilie-Sophie; Passot, André-Antoine-Augustin
    - Inventaire après décès: Béatrix, Jean-Guillaume. Faubourg-Saint-Denis (rue du), n° 36., 10 février 1837
      inventaire après décès; Faubourg-Saint-Denis (rue du); Béatrix, Jean-Guillaume
    - Inventaire après décès: Guillot, Alexandre-François. La Motte-Picquet (avenue de), n° 11., 16 février 1837
      inventaire après décès; La-Motte-Picquet (avenue de); Guillot, Alexandre-François
    - Inventaire après décès: Lelong, Armand-Justin. Sèvres (rue de), n° 129., 21 février 1837
      inventaire après décès; Sèvres (rue de); Lelong, Armand-Justin
    - Inventaire après décès: Jacquet, Etienne-Théodore. Faubourg-Saint-Martin (rue du), n° 118., 23 février 1837
      inventaire après décès; Faubourg-Saint-Martin (rue du); Jacquet, Etienne-Théodore
    - Inventaire après décès: Jennat, Nicolas-Etienne. Faubourg-Poissonnière (rue du), n° 30., 25 février 1837
      inventaire après décès; Faubourg-Poissonnière (rue du); Jennat, Nicolas-Etienne
    - Inventaire après décès: Rougerie, Julien-Roch. Faubourg-Saint-Martin (rue du), n° 75., 9 mars 1837
      inventaire après décès; Faubourg-Saint-Martin (rue du); Rougerie, Julien-Roch
    - Inventaire après décès: Girard, Jeanne. Mougeot, Charles-François-Nicolas (épouse). Vendôme (rue de), n° 4., 9 mars 1837
      inventaire après décès; Vendôme (rue de); Girard, Jeanne; Mougeot, Charles-François-Nicolas
    - Inventaire après décès: Ducor, Alexandrine-Eléonore. Hennoult, Antoine-Philippe (veuve). Meslay (rue), n° 35., 13 mars 1837
      inventaire après décès; Meslay (rue); Ducor, Alexandrine-Eléonore; Hennoult, Antoine-Philippe
    - Inventaire après décès: Cloquemin, Marin-Jean. Pelletier (rue), n° 18., 18 mars 1837
      inventaire après décès; Cloquemin, Marin-Jean
    - Inventaire après interdiction de Jean-Baptiste Ange Cassarin, boulevard du Temple, n° 45., 18 mars 1837
      Date de création de la notice: 2006
      inventaire après décès; Temple (boulevard du); Cassarin, Jean-Baptiste-Ange
    - Inventaire après décès: Dehodencq, Pierre-Alexis-Floréal. Dames (rue des), Batignolles Monceaux., 21 mars 1837
      inventaire après décès; Dames (rue des); Batignolles-Monceaux (ancienne commune); Dehodencq, Pierre-Alexis-Floréal
    - Inventaire après décès: Serel, Louis. Argenteuil (rue d'), n° 10., 25 mars 1837
      inventaire après décès; Argenteuil (rue d'); Serel, Louis
    - Inventaire après décès: Boudin, Marie-Louise. Puits de-l'Ermite (rue du), n° 8., 3 mai 1837
      inventaire après décès; Puits-de-l'Ermite (rue du); Boudin, Marie-Louise
    - Inventaire après décès: Forest, Jean-Christophe-Victor. Commerce (passage du), n° 10., 5 mai 1837
      inventaire après décès; Commerce (passage du); Forest, Jean-Christophe-Victor
    - Inventaire après décès: Martinet, Françoise. Janvier, Etienne-Casimir (épouse). Notre-Dame de-Nazareth (rue), n° 6., 8 mai 1837
      inventaire après décès; Notre-Dame-de-Nazareth (rue); Martinet, Françoise; Janvier, Etienne-Casimir
    - Inventaire après décès de Joseph-Charles Bas dit Lebas. Saint-Claude-au-Marais (rue), n° 7., 13 mai 1837
      inventaire après décès; Saint-Claude (rue); Bas dit Lebas, Joseph-Charles
    - Inventaire après décès: Flan, L. Faubourg-Saint-Denis (rue du), n° 118., 18 mai 1837
      inventaire après décès; Faubourg-Saint-Denis (rue du); Flan, L.
    - Inventaire après décès: Bernard, Simon. Gravilliers (rue des), n° 30., 7 juin 1837
      inventaire après décès; Gravilliers (rue des); Bernard, Simon
    - Inventaire après décès: Baudouin, Louise-Elisabeth. Raynal, Jean-Baptiste-Charles (épouse). Faubourg-Saint-Honoré (rue du), n° 117., 13 juin 1837
      inventaire après décès; Faubourg-Saint-Honoré (rue du); Baudouin, Louise-Elisabeth; Raynal, Jean-Baptiste-Charles
    - Inventaire après décès: Dumont, Joséphine. Hazard, Monsieur (épouse). Ménilmontant (rue de), n° 7., 4 juillet 1837
      Me Esnée.
      inventaire après décès; Ménilmontant (rue de); Dumont, Joséphine; Hazard, Monsieur
    - Inventaire après décès: Angot, Jean-Auguste. Bondy (rue de), n° 12., 4 juillet 1837
      inventaire après décès; Bondy (rue de); Angot, Jean-Auguste
    - Inventaire après décès: Personne, Pierre. Saint-Dominique (rue), n° 187, au Gros-Caillou., 8 juillet 1837
      inventaire après décès; Saint-Dominique-du-Gros-Caillou (rue); Personne, Pierre
    - Inventaire après décès: Regnier, Louise-Hippolyte dite Adolphe. Bondy (rue de), n° 7., 10 juillet 1837
      inventaire après décès; Bondy (rue de); Regnier, Louise-Hippolyte dite Adolphe
    - Inventaire après décès: Yvore, Claude-Victor. Augustins (quai des), n° 5., 12 juillet 1837
      inventaire après décès; Augustins (quai des); Yvore, Claude-Victor
    - Inventaire après décès: Bicheux, Toussaint. Faubourg-Saint-Jacques (rue du), n° 45., 12 juillet 1837
      inventaire après décès; Faubourg-Saint-Jacques (rue du); Bicheux, Toussaint
    - Inventaire après décès: Massenat, Marie-Catherine. Laurent, Alphonse-Eugène (épouse). Croix (rue de la), n° 12., 24 juillet 1837
      inventaire après décès; Croix (rue de la); Massenat, Marie-Catherine; Laurent, Alphonse-Eugène
    - Inventaire après décès: Ahn, M. -François. Faubourg-du-Temple (rue du), n° 1., 3 août 1837
      inventaire après décès; Faubourg-du-Temple (rue du); Ahn, M.-François
    - Inventaire après décès du comte Nicolas de Loverdo. Aguesseau (rue d'), n° 12., 5 août 1837
      inventaire après décès; Aguesseau (rue d'); Loverdo, Nicolas de
    - Inventaire après décès: Perisset, Hector-Ulysse; et de Rolland, Marguerite-Alexandrine (son épouse). Faubourg-Saint-Martn (rue du), n° 68. Courcelles., 12 août 1837
      inventaire après décès; Faubourg-Saint-Martin (rue du); Perisset, Hector-Ulysse; Rolland, Marguerite-Alexandrine
    - Inventaire après décès: Durey, Pierre-Antoine. Faubourg-Poissonnière (rue du), n° 78., 17 août 1837
      inventaire après décès; Faubourg-Poissonnière (rue du); Durey, Pierre-Antoine
    - Inventaire après décès: Gallois, Jacques. Maire (rue au), n° 32., 2 septembre 1837
      Me Louvancour.
      inventaire après décès; Maire (rue au); Gallois, Jacques
    - Inventaire après décès: Malton, Marie-Désirée. Maillochon, Jean-Baptiste (épouse). entrepreneur de monuments funèbres. Saint-André-Popincourt (rue), n° 8., 4 septembre 1837
      inventaire après décès; Saint-André (rue); Malton, Marie-Désirée; Maillochon, Jean-Baptiste; chef d'entreprise
    - Inventaire après décès: Aulard, Philippe. Faubourg-Saint-Martin (rue du), n° 132. et de Charlotte Chabrillat, son épouse., 11 septembre 1837
      inventaire après décès; Faubourg-Saint-Martin (rue du); Aulard, Philippe; Chabrillat, Charlotte
    - Inventaire après décès: Gorin, Edouard-Napoléon. Faubourg-Saint-Martin (rue du), n° 91., 16 septembre 1837
      inventaire après décès; Faubourg-Saint-Martin (rue du); Gorin, Edouard-Napoléon
    - Inventaire après décès: Bunel, Marie-Caroline. Vignal, Jean-Laurent (épouse). Brady (passage), escalier N., 19 septembre 1837
      inventaire après décès; Brady (passage); Bunel, Marie-Caroline; Vignal, Jean-Laurent
    - Inventaire après décès: Lapalus, Benoît. Deux-Portes-Saint-Sauveur (rue des), n° 20., 19 septembre 1837
      inventaire après décès; Deux-Portes-Saint-Sauveur (rue des); Lapalus, Benoît
    - Inventaire après décès: Porchet, Jean. Notre-Dame de-Nazareth (rue), n° 13., 2 octobre 1837
      inventaire après décès; Notre-Dame-de-Nazareth (rue); Porchet, Jean
    - Inventaire après décès: Lavie, Jean-Joseph. Ecole-Militaire (chemin de ronde de l'), barrière., 10 octobre 1837
      inventaire après décès; Ecole-Militaire (chemin de ronde de l'); Lavie, Jean-Joseph
    - Inventaire après décès: Planpied, Etienne. Verderet (rue), n° 8., 12 octobre 1837
      inventaire après décès; Verdelet (rue); Planpied, Etienne
    - Inventaire après décès: Jacquin, Jean-Victor. Vinaigriers (rue des), n° 40., 17 octobre 1837
      inventaire après décès; Vinaigriers (rue des); Jacquin, Jean-Victor
    - Inventaire après décès: Legrand, Pierre-Antoine. Mazarine (rue), n° 18., 26 octobre 1837
      inventaire après décès; Mazarine (rue); Legrand, Pierre-Antoine
    - Inventaire après décès: Demay, Claude-Pierre. Jouy-en-Josas., 13 novembre 1837
      inventaire après décès; Jouy-en-Josas (Yvelines); Demay, Claude-Pierre
    - Inventaire après décès: Vallée, Jean-François. Faubourg-Saint-Denis (rue du), n° 42., 20 novembre 1837
      inventaire après décès; Faubourg-Saint-Denis (rue du); Vallée, Jean-François
    - Inventaire après décès: Delton, Louis-Denis. Anjou Saint Honoré (rue d'), n° 54., 13 janvier 1838
      inventaire après décès; Anjou-Saint-Honoré (rue d'); Delton, Louis-Denis
    - Inventaire après décès: Catoire, Anne-Catherine. Leclerc, Jean-Baptiste (épouse). Saint-Germain-en-Laye, rue de la Surintendance., 19 janvier 1838
      inventaire après décès; Saint-Germain-en-Laye (Yvelines); Catoire, Anne-Catherine; Leclerc, Jean-Baptiste
    - Inventaire après décès: Daubanton, Pauline-Henriette. Bourdesolle, Monsieur (veuve). Angoulême (rue d'), n° 19, Temple., 29 janvier 1838
      inventaire après décès; Angoulême (rue d'); Daubanton, Pauline-Henriette; Bourdesolle, Monsieur
    - Inventaire après décès: Helouis, Jean-Baptiste. Bourbon-Villeneuve (rue)., 30 janvier 1838
      inventaire après décès; Bourbon-Villeneuve (rue de); Helouis, Jean-Baptiste
    - Inventaire après décès: Duquin, Cécile-Sophie-Thérèse. Roze, Eugène-Frédéric (épouse). Poissonnière (rue), n° 26., 20 février 1838
      inventaire après décès; Poissonnière (rue); Duquin, Cécile-Sophie-Thérèse; Roze, Eugène-Frédéric
    - Inventaire après décès: Pigoreau, Antoine. Saint--Quentin (Loir-et-Cher), Bray., 10 mars 1838
      inventaire après décès; Pigoreau, Antoine
    - Inventaire après décès: Robert, Marie-Françoise. Siot, Théodore-Baptiste (épouse). Cléry (rue de), n° 43., 14 mars 1838
      inventaire après décès; Cléry (rue de); Robert, Marie-Françoise; Siot, Théodore-Baptiste
    - Inventaire après décès: Piéplu, Pierre-Louis-Marin. Magasins (rue des), n° 1., 2 avril 1838
      inventaire après décès; Magasins (rue des); Piéplu, Pierre-Louis-Marin
    - Inventaire après décès: Bigot, Denis. couvreur. Faubourg-Montmartre (rue du), n° 30., 31 mai 1838
      inventaire après décès; Faubourg-Montmartre (rue du); Bigot, Denis; couvreur
    - Vente par Pierre Martin Bazouin, propriétaire, demeurant à Angers, à Charles Béranger, demeurant à Paris, rue du Chaume, n° 15, d'une maison à Paris, rue Taitbout, n° 17, 31 mai 1838
      Attention: l'original de l'acte est manquant.
      acte de vente; Angers (Maine-et-Loire); Chaume (rue du); Taitbout (rue); Bazouin, Pierre Martin; Béranger, Charles
    - Inventaire après décès: Richerand, François-Dominique. Vertus (rue des), n° 28., 6 juin 1838
      inventaire après décès; Vertus (rue des); Richerand, François-Dominique
    - Inventaire après décès: Laga, Jacques. Albouy (rue), n° 7., 13 juin 1838
      inventaire après décès; Albouy (rue); Laga, Jacques
    - Inventaire après décès: Lalouette, Emilien-Adrien. Colisée (rue du), n° 15., 14 juin 1838
      inventaire après décès; Colisée (rue du); Lalouette, Emilien-Adrien
    - Inventaire après décès: Valentin, Louis. Albouy (rue), n° 21., 16 juin 1838
      inventaire après décès; Albouy (rue); Valentin, Louis
    - Inventaire après décès: Fougeroux, Claude. Mont-Thabor (rue du), n° 42., 27 juin 1838
      inventaire après décès; Mont-Thabor (rue du); Fougeroux, Claude
    - Inventaire après décès: Bureau, Clément. Point-du-Jour (rue du), Auteuil., 3 juillet 1838
      inventaire après décès; Auteuil (ancienne commune); Point-du-Jour (rue du); Bureau, Clément
    - Inventaire après décès: Verjal, Françoise. Lalmant, Charles-Joseph (épouse). Faubourg-Saint-Martin (rue du), n° 3., 4 juillet 1838
      inventaire après décès; Faubourg-Saint-Martin (rue du); Verjal, Françoise; Lalmant, Charles-Joseph
    - Inventaire après décès: Toutain, Marie-Guillaume-Michel. Argenteuil (rue d'), n° 4, impasse., 20 juillet 1838
      inventaire après décès; Argenteuil (rue d'); Toutain, Marie-Guillaume-Michel
    - Inventaire après décès: Cocu, Célestine-Anastasie. Sautier, Louis (épouse). Grande-Truanderie (rue de la), n° 33., 2 août 1838
      inventaire après décès; Grande-Truanderie (rue de la); Cocu, Célestine-Anastasie; Sautier, Louis
    - Inventaire après décès: Midenet, Marguerite-Pauline. Lallie, Jean-Baptiste (épouse). Saint-Martin (rue), n° 12., 11 août 1838
      inventaire après décès; Saint-Martin (rue); Midenet, Marguerite-Pauline; Lallie, Jean-Baptiste
    - Inventaire après décès: Lecoutte, Marie-Adélaïde. Debierne, Charles-Hilarion (veuve). Ferme des-Mathurins (rue de la), n° 16., 31 août 1838
      inventaire après décès; Ferme-des-Mathurins (rue de la); Lecoutte, Marie-Adélaïde; Debierne, Charles-Hilarion
    - Inventaire après décès: Bricard, Joséphine-Coralie. Dodin, Jean-Louis (épouse). Fontaines-du-Temple (rue des), n° 7., 6 septembre 1838
      inventaire après décès; Fontaines-du-Temple (rue des); Bricard, Joséphine-Coralie; Dodin, Jean-Louis
    - Inventaire après décès: Souty, Adélaïde-Victoire. Josselin, Pierre-Marie (épouse). Bailly (rue), n° 1, cour Saint-Martin., 20 septembre 1838
      inventaire après décès; Bailly (rue); Saint-Martin (cour); Souty, Adélaïde-Victoire; Josselin, Pierre-Marie
    - Inventaire après décès: Travot, Philibert-Victor. Vinaigriers (rue des), n° 27 bis., 2 octobre 1838
      inventaire après décès; Vinaigriers (rue des); Travot, Philibert-Victor
    - Inventaire après décès: Bled, Catherine. Porée, Armand (épouse). Deux-Ecus (rue des), n° 23., 12 octobre 1838
      inventaire après décès; Deux-Ecus (rue des); Bled, Catherine; Porée, Armand
    - Inventaire après décès: Boulenger, Jean-Alexandre. Meslay (rue), n° 51., 13 octobre 1838
      inventaire après décès; Meslay (rue); Boulenger, Jean-Alexandre
    - Inventaire après décès: Simon, Jean-Pierre. Petites-Ecuries (rue des)., 18 octobre 1838
      inventaire après décès; Petites-Ecuries (rue des); Simon, Jean-Pierre
    - Inventaire après décès: Harley, Françoise-Sophie. Raybaud, Jean-François-Maxime (épouse). Neuve des-Mathurins (rue), n° 40., 8 novembre 1838
      inventaire après décès; Neuve-des-Mathurins (rue); Harley, Françoise-Sophie; Raybaud, Jean-François-Maxime
    - Inventaire après décès: Gourey de Villmoutier, Albine-Adèle-Zoé. Merbitz, Jean-Christian de (épouse). Capucines (rue des), n° 13 bis., 16 novembre 1838
      inventaire après décès; Capucines (rue des); Gourey de Villmoutier, Albine-Adèle-Zoé; Merbitz, Jean-Christian de
    - Inventaire après décès: Girard, Antoine. Faubourg-Saint-Martin (rue du), n° 38., 26 novembre 1838
      inventaire après décès; Faubourg-Saint-Martin (rue du); Girard, Antoine
    - Inventaire après décès: Gros, Denise-Marie. Auger, Constant-Cyrille (épouse). Faubourg-du-Temple (rue du), n° 33., 26 novembre 1838
      inventaire après décès; Faubourg-du-Temple (rue du); Gros, Denise-Marie; Auger, Constant-Cyrille
    - Inventaire après décès: Croise, Marie-Jeanne-Françoise. Lepy Damville, Charles-Nicolas (veuve). Pépinière (rue de la), n° 85., 27 novembre 1838
      inventaire après décès; Pépinière (rue de la); Croise, Marie-Jeanne-Françoise; Lepy Damville, Charles-Nicolas
    - Inventaire après décès: Leroy, Euphrasie-Emilie. Evrard, Edouard (épouse). Blancs-Manteaux (rue des), n° 42., 29 novembre 1838
      inventaire après décès; Blancs-Manteaux (rue des); Leroy, Euphrasie-Emilie; Evrard, Edouard
    - Inventaire après décès: Thomas, Armel-Marie. Pavée-Saint-Sauveur (rue), n° 8., 4 décembre 1838
      inventaire après décès; Pavée-Saint-Sauveur (rue); Thomas, Armel-Marie
    - Inventaire après décès: Samatan, Jean-Louis. chapelier. Neuve-Saint-Merry (rue), n° 16., 22 décembre 1838
      inventaire après décès; Neuve-Saint-Merri (rue); Samatan, Jean-Louis; fabricant d'accessoires vestimentaires
    - Inventaire après décès: Leveque, Adrienne. Lavallée, Louis-Antoine (veuve). Bac (rue du), n° 98., 26 décembre 1838
      inventaire après décès; Bac (rue du); Leveque, Adrienne; Lavallée, Louis-Antoine
    - Inventaire après décès: Deshayes, Etienne-Aimé. Marché-Saint-Honoré (rue du), n° 7., 31 décembre 1838 - 1838
      inventaire après décès; Marché-Saint-Honoré (rue du); Deshayes, Etienne-Aimé
    - Inventaire après décès: Nicolet, Olympe-Joséphine-Marguerite. Roussaux, Joseph (épouse). Saint-Denis (rue), n° 77., 2 janvier 1839
      inventaire après décès; Saint-Denis (rue); Nicolet, Olympe-Joséphine-Marguerite; Roussaux, Joseph
    - Inventaire après décès: Danctoville, Pierre-Louis. Orfèvres (quai des), n° 16., 2 janvier 1839
      inventaire après décès; Orfèvres (quai des); Danctoville, Pierre-Louis
    - Inventaire après décès: Lesbastier, Charlotte-Fortunée. Cadot, Jean-Louis-Lambert (veuve). Chanvrerie (rue de la), n° 12., 4 janvier 1839
      inventaire après décès; Chanverrerie (rue de la); Lesbastier, Charlotte-Fortunée; Cadot, Jean-Louis-Lambert
    - Inventaire après décès: Grandrémy, Jean-Nicolas. Faubourg-Saint-Martin (rue du), n° 178., 5 janvier 1839
      inventaire après décès; Faubourg-Saint-Martin (rue du); Grandrémy, Jean-Nicolas
    - Inventaire après décès: Thomassin, Edme. Faubourg-du-Temple (rue du), n° 117. et de Anne Vacher, son épouse., 7 janvier 1839
      inventaire après décès; Faubourg-du-Temple (rue du); Thomassin, Edme; Vacher, Anne
    - Inventaire après décès: Murat, Etienne. Faubourg-Saint-Denis (rue du), n° 112., 9 janvier 1839
      inventaire après décès; Faubourg-Saint-Denis (rue du); Murat, Etienne
    - Inventaire après décès: Violet, Charles-Frédéric. Chartres (rue de), n° 7, Les Batignolles., 15 janvier 1839
      inventaire après décès; Chartres (rue de); Batignolles-Monceaux (ancienne commune); Violet, Charles-Frédéric
    - Inventaire après décès: Quent, Florentin-Honoré. Royale (rue), n° 8, Saint-Honoré., 26 janvier 1839
      inventaire après décès; Royale (rue); Quent, Florentin-Honoré
    - Inventaire après décès: Deharvent, Marie-Joséphine. Laurent, Jean-Louis-Désiré (épouse). Bondy (rue de), n° 54., 2 février 1839
      inventaire après décès; Bondy (rue de); Deharvent, Marie-Joséphine; Laurent, Jean-Louis-Désiré
    - Inventaire après décès: Hensgen, Antoine-Gaspard. Beaujolais (rue de), n° 30, Temple., 4 février 1839
      inventaire après décès; Beaujolais (rue de); Hensgen, Antoine-Gaspard
    - Inventaire après décès de Julie Goubeau de Lablesserie. Sainte-Avoie (rue), n° 55., 19 février 1839